臺灣士林地方法院刑事裁定
111年度聲字第595號
聲  請  人  臺灣士林地方檢察署檢察官
受  刑  人  劉以泉


上列聲請人因受刑人數罪併罰有二裁判以上，聲請定其應執行刑
（111年度執字第558號、111年度執聲字第414號），本院裁定如
下：
    主  文
劉以泉因犯如附表所示各罪判處之刑，應執行有期徒刑拾壹月，
如易科罰金，以新臺幣壹仟元折算壹日。
    理  由
一、聲請意旨略以：受刑人劉以泉因犯偽造文書等案件，先後經
    判決確定如附表，應依刑法第53條及第51條第5款，定其應
    執行之刑，爰依刑事訴訟法第477條第1項聲請裁定等語。
二、按裁判確定前犯數罪者，併合處罰之；數罪併罰，分別宣告
    其罪之刑，若宣告多數有期徒刑者，於各刑中之最長期以上
    ，各刑合併之刑期以下，定其刑期。但不得逾30年，刑法第
    50條第1項前段、第51條第5款分別定有明文，又數罪併罰，
    有2裁判以上者，依第51條之規定，定其應執行之刑，同法
    第53條亦定有明文。次按數罪併罰，應依分別宣告其罪之刑
    為基礎，定其應執行刑，此觀刑法第51條規定自明，故一裁
    判宣告數罪之刑，雖曾經定其執行刑，但如再與其他裁判宣
    告之刑定其執行刑時，前定之執行刑當然失效，仍應以其各
    罪宣告之刑為基礎，定其執行刑，上開更定之應執行刑，不
    應比前定之應執行刑加計其他裁判所處刑期後為重，否則即
    與法律秩序理念及法律目的之內部界限有違，難認適法。
三、查本件受刑人所犯如附表所示之罪，先後經本院、臺灣臺北
    地方法院、臺灣高等法院以如附表所示之判決，判處如附表
    所示之刑，均經分別確定在案，且該案犯罪事實最後判決之
    法院為本院，有各該判決書、臺灣高等法院被告前案紀錄表
    在卷足參。茲聲請人依刑事訴訟法第477條第1項規定，以本
    院為犯罪事實最後判決之法院，聲請就如附表所示各罪所處
    之刑定應執行之刑，其聲請經核尚無不合，應予准許。又受
    刑人所犯如附表編號1至5所示之罪，雖曾經本院以110年度
    聲字第821號裁定應執行有期徒刑8月，抗告後，經臺灣高等
    法院110年度抗字第1397號駁回抗告確定，依前說明，前定
    之執行刑當然失效，本院自應以其各罪宣告刑為基礎，惟仍
    不得較上開已定應執行刑加計如附表編號6、7所判處有期徒
    刑之總和1年為重，爰審酌本件內部性及外部性界限，受刑
    人所犯各罪之類型、態樣、侵害法益、情節及行為次數，兼
    衡刑罰經濟與公平、比例原則，對於受刑人所犯數罪為整體
    非難評價，裁定定其應執行刑，並諭知如主文所示之易科罰
    金折算標準。又考量本件自由裁量之範圍應受內部性及外部
    性界限之拘束，是其牽涉案件情節單純，可資減讓之刑期幅
    度有限，顯無必要再命受刑人以言詞、書面或其他適當方式
    陳述意見，附此敘明。
四、依刑事訴訟法第477條第1項，刑法第50條第1項前段、第53
    條、第51條第5款、第41條第1項前段、第8項，裁定如主文
    。
中　　華　　民　　國　　111　年　　6　　月　　 9 　　日
　　　　                刑事第六庭      法　官　李欣潔
以上正本證明與原本無異。
如不服本裁定，應於送達後5日內，向本院提出抗告狀。
                                        書記官  卓采薇
中　　華　　民　　國　　111 　年　　6 　　月　　10　　日
附表：
編　　　　　號  1 2 3 罪　　　　　名  竊盜 詐欺 詐欺 宣　　告　　刑  有期徒刑3月 有期徒刑3月 有期徒刑2月 犯　罪　日　期  107年11月5日 107年11月6日 108年3月30日 偵查(自訴)機關年　度　案　號  士林地檢109年度偵緝字第382號 士林地檢109年度偵緝字第382號 臺北地檢109年度調偵字第626號 最　後事實審 法院 士林地院 士林地院 臺北地院  案號 109年度易緝字第42號 109年度易緝字第42號 109年度審簡字第2476號  判決日期 109年11月30日 109年11月30日 109年12月28日 確定判決 法院 士林地院 士林地院 臺北地院  案號 109年度易緝字第42號 109年度易緝字第42號 109年度審簡字第2476號  判決確定日期 109年12月29日 109年12月29日 110年2月18日 是否為得易科罰金之案件  是 是 是 備註  1、士林地檢110年度執更字第951號 2、編號1至5所示之罪，經士林地院110年度聲字第821號裁定應執行有期徒刑8月，抗告後，經臺灣高院110年度抗字第1397號駁回抗告確定   

編　　　　　號  4 5 6 罪　　　　　名  詐欺 詐欺 詐欺 宣　　告　　刑  有期徒刑2月 有期徒刑3月 有期徒刑2月 犯　罪　日　期  108年1月11日（聲請書附表誤載至108年1月18日，應予更正） 108年2月25日 108年9月12日 偵查(自訴)機關年　度　案　號  士林地檢109年度偵緝字第25號 士林地檢109年度偵緝字第25號 士林地檢110年度偵緝字第299號 最　後事實審 法院 士林地院 士林地院 士林地院  案號 110年度簡上字第18號 110年度簡上字第18號 110年度審簡字第863號  判決日期 110年6月3日 110年6月3日 110年11月8日 確定判決 法院 士林地院 士林地院 士林地院  案號 110年度簡上字第18號 110年度簡上字第18號 110年度審簡字第863號  判決確定日期 110年6月3日 110年6月3日 110年12月8日 是否為得易科罰金之案件  是 是 是 備註  1、士林地檢110年度執更字第951號 2、編號1至5所示之罪，經士林地院110年度聲字第821號裁定應執行有期徒刑8月，抗告後，經臺灣高院110年度抗字第1397號駁回抗告確定  士林地檢111年度執字第899號 

編　　　　　號  7 （以下空白）  罪　　　　　名  偽造文書   宣　　告　　刑  有期徒刑2月   犯　罪　日　期  107年4月14日   偵查(自訴)機關年　度　案　號  士林地檢108年度偵字第16715號、第17951號、109年度偵緝字第24號   最　後事實審 法　　院 臺灣高院    案　　號 110年度上訴字第2209號    判決日期 110年9月23日   確　定判　決 法　　院 最高法院    案　　號 111年度台上字第282號（程序不合法駁回）    判決確定日期 111年1月6日   是否為得易科罰金之案件  是   備註  士林地檢111年度執字第558號